# 请教陈版关于财税（ 2011 ） 70 号文的问题

提问人：Lse 时间：2014-05-05 12:16:42
1 、财税 201170 号文里的不征税收入是指会计上确认为营业外收入的部分还是收到的递延收益？ 2 、国税函（ 2009 ） 18 号文http://www.chinatax.gov.cn/n8136 ... 946082/8949732.html 提到的政府补助递延收益可分期计入应纳税所得额的政府补助是否要满足不征税条件，还是都可以 谢谢

回答人：chenyiwei
1 、“不征税收入”是收付实现制概念，指收到时不计入应纳税所得额。与会计上计入营业外收入还是递延收益没有必然联系。 2 、该文件属于个案批复，在不清楚其具体背景的情况下，很难判断此类个案批复对其他案例的适用性。此问题建议咨询税务专业人士，或者直接提请被审计单位向其主管税务机关咨询确认。

提问人：Lse 时间：2014-05-06 07:43:02
谢谢陈版 主要是 70 号文是财政部和国家税务总局联合发布的 倒是希望考虑了会计税务的协调 不征税收入指的是确认为营业外收入的部分
这样的话，很多事情处理起来方便很多

回答人：chenyiwei
这是税政口出的文件，并不一定会考虑和会计准则的协调问题。此处的收入确认时点应以所得税法及其配套规定的口径为准，而不是以会计准则为准。

提问人：Lse 时间：2014-05-24 17:32:17
这是税政口出的文件，并不一定会考虑和会计准则的协调问题。此处的收入确认时点应
以所得税法及其配套规定的口径为准，而不是以会计准则为准。
谢谢陈版 但是按照所得税法实施条例第九条，应纳税所得额的确认遵从权责发生制。而且按照实施条例的规定，如果税务没有明确，可以遵从会计

回答人：chenyiwei
而且，税法并不是像会计准则那样的原则导向。

回答人：chenyiwei
当税法体系下的规章、公告、通知或其他规范性文件对某个具体问题作出了特别规定时，应按照“特别法优于一般法”的原则处理。

提问人：Lse 时间：2014-05-25 16:15:35
当税法体系下的规章、公告、通知或其他规范性文件对某个具体问题作出了特别规定
时，应按照“特别法优于一般法”的原则处理。
我的意思就是 文件里没有明确啊 就是说了一句 从做不征税收入起 60 个月 似乎没有明确做不征税收入是指收到还是确认收入？

回答人：chenyiwei
税法实施条例解读对条例第二十二条的解释中提到：企业的其他收入同时满足下列条件的，应当确认收入：一是相关的经济利益能够流入企业，二是收入的金额能够合理地计量。

提问人：Lse 时间：2014-05-29 07:52:32
税法实施条例解读对条例第二十二条的解释中提到
请问陈版
这个税法实施条例解读是指什么？ 哪个部门出的 是一本书吗？

回答人：chenyiwei
国家税务总局网站上的官方解读：http://www.chinatax.gov.cn/n2226/n2271/n2273/c158928/content.html

提问人：Lse 时间：2015-01-11 14:24:04
再请教
假设现有税务规定不变 1 、 2015 年 1 月 1 日收到一笔 50 万的专项资金 借：银行存款 50 万 贷“递延收益 50 万 2 一直没动，过了四年到2019 年 1 月 1 日买了一台设备 40 万（假设使用年限 5 年，残值率 0 ） 则 2019 年 12 月 31 日的全年分录为 借：固定资产 40 万 贷：银行存款 40 万 借： 管理费用 8 万 贷： 累计折旧 8 万 借：递延收益 8 万 贷： 营业外收入-政府补助 8 万那请问， 2019 年度的应纳税所得额是多少？ 谢谢

回答人：chenyiwei
我理解 2019 年度的应纳税所得额应为零。不征税收入形成的费用性支出和折旧、摊销等不能在税前扣除。